臺灣嘉義地方法院民事裁定
110年度嘉簡聲字第30號
聲  請  人  行政院農業委員會林務局嘉義林區管理處

法定代理人  張岱    
相  對  人  翁忠義  
            張金玉  
上列當事人間請求返還土地等事件，聲請人聲請確定訴訟費用額
，本院裁定如下：
    主  文
相對人翁忠義應給付聲請人的訴訟費用額確定為新臺幣（下同）
8,965元，以及從收到本裁定的次日起到清償日止，按照年息百
分之5計算的利息。
相對人張金玉應給付聲請人的訴訟費用額確定為8,965元，以及
從收到本裁定的次日起到清償日止，按照年息百分之5計算的利
息。
    理  由
一、按法院未於訴訟費用之裁判確定其費用額者，第一審受訴法
    院於該裁判有執行力後，應依聲請以裁定確定之；依第一項
    確定之訴訟費用額，應於裁定送達之翌日起，加給按法定利
    率計算之利息，民事訴訟法第91條第1項、第3項分別有明文
    規定。
二、再按共同訴訟人，按其人數，平均分擔訴訟費用，民事訴訟
    法第85條第1 項前段也有明文。故訴訟費用由數共同訴訟人
    負擔，而命負擔訴訟費用的裁判，未定其分擔之比例者，即
    應由共同訴訟人按其人數平均分擔之。
三、本件聲請人即原告與相對人即被告翁忠義及張金玉2人間請
    求返還土地等事件，經本院於民國109年3月31日以108年度
    嘉簡字第3號判決原告（聲請人）勝訴，並諭知「(第一審)
    訴訟費用由被告負擔。」，相對人翁忠義不服提起上訴，相
    對人張金玉視同上訴，經本院合議庭於110年2月3日以109年
    度簡上字第43號判決「上訴駁回。第二審訴訟費用由上訴人
    與視同上訴人負擔99％，餘由上訴人負擔。」確定，有上開
    判決附卷可查。
四、聲請人主張他因本案預納如計算書所載訴訟費用，有提出裁
    判費收據、地政規費徵收聯單可以證明。且因第一審判決主
    文是諭知由被告（相對人）負擔訴訟費用，未定其等間分擔
    的比例，依照前開說明，就應由相對人2人按其人數平均分
    擔。因此。相對人各應負擔第一審的訴訟費用額，依後附計
    算書確定為8,965元（17,930元÷2），並應依上揭規定，均
    從裁定送達的隔日起，加給按法定利率計算的利息。
五、依民事訴訟法第91條第1項、第3項，裁定如主文。
中　　華　　民　　國　　110 　年　　4 　　月　　27　　日
                  臺灣嘉義地方法院嘉義簡易庭
                                  法　官　吳芙蓉
  計算書   編號 項目 金額 備註 1 第一審裁判費  3,530元 聲請人於108年1月2日預納1,550元、108年6月26日預納1,980元 2 嘉義縣竹崎地政事務所土地勘查複丈費    500元 聲請人於108年3月8日預納 3 嘉義縣竹崎地政事務所土地勘查複丈費 13,900元 聲請人於108年5月8日預納  合計 17,930元 聲請人合計預納17,930元 
以上為正本係照原本作成。
如不服本裁定，應於送達後10日內，向本院提出抗告狀並表明抗
告理由，如於本裁定宣示後送達前提起抗告者，應於裁定送達後
10日內補提抗告理由書（須附繕本）。
中　　華　　民　　國　　110 　年　　4 　　月　　27　　日
 　　　　　　 　　　　　          書記官  葉芳如